# 请教：关于应交增值税的重分类问题

提问人：初学者 2017 时间：2018-04-18 16:02:18
请教版主：1.当应交增值税期末金额为负数时，符合资产定义，重分类至“其他流动资产”，或“其他非流动资产”。但附注披露的时候，重分类明细项目写什么。
2.看到报告模板里其他流动资产明细项目包含：进项税额、多交或预交增值税、待抵扣进项税额、待认证进项税额、增值税留抵税额，这些都是重分类项目，不明白进项税额、多交或预交增值税、增值税留抵税额这三者到底有什么区别？ 3.财会〔 2016 〕 22 号规定： “待抵扣进项税额”明细科目，核算一般纳税人已取得增值税扣税凭证并经税务机关认证，按照现行增值税制度规定准予以后期间从销项税额中抵扣的进项税额。包括：一般纳税人自 2016 年 5 月 1 日后取得并按固定资产核算的不动产或者 2016 年 5 月 1 日后取得的不动产在建工程，按现行增值税制度规定准予以后期间从销项税额中抵扣的进项税额；实行纳税辅导期管理的一般纳税人取得的尚未交叉稽核比对的增值税扣税凭证上注明或计算的进项税额。 是不是可以理解为当期购进的不动产，40%的部分，要在报告其他流动资产披露，明细项目为“待抵扣进项税额” 谢谢。

回答人：chenyiwei
1 、根据具体产生原因和日后经济利益实现方式，分别列入多交或预交增值税、待抵扣进项税额、待认证进项税额、增值税留抵税额等项目。 2 、进项税额（留抵税额）：已经取得增值税抵扣凭证并认证通过和申报抵扣，但因本企业无足够的销项税额，需留待以后期间继续抵扣的进项税额。多交或预交增值税：超出税法规定的金额和早于税法规定的纳税时间缴纳，且被税务机关认可可以抵顶以后年度应纳税额的增值税额。 3 、是。

提问人：初学者 2017 时间：2018-04-20 16:24:54
谢谢陈版。 就问题 1 ：根据财会〔 2016 〕 22 号，增值税一般纳税人应当在“应交税费”科目下设置“应交增值税”、“未交增值税”、“预交增值税”、“待抵扣进项税额”、“待认证进项税额”、“待转销项税额”、“增值税留抵税额”、“简易计税”、“转让金融商品应交增值税”、“代扣代交增值税”等明细科目。 而且我看到有的文章说在列报时　“应交税费”科目下的“应交增值税”、“未交增值税”、“待抵扣进项税额”、“待认证进项税额”、“增值税留抵税额”等明细科目期末借方余额应根据情况，在资产负债表中的“其他流动资产” 或“其他非流动资产”项目列示； 那此种情况下，应交税费科目下的应交增值税、与待抵扣进项税额、增值税留底税额科目不是并列的么，当应交增值税为负数时，还能分别列入多交或预交增值税、待抵扣进项税额、待认证进项税额、增值税留抵税额等项目么。

回答人：chenyiwei
应交增值税为负数，不应包含待认证的进项税额。其他情况还是可以区分明细填写的。

提问人：初学者 2017 时间：2018-04-20 16:40:03
还有我看到，有的文章说“增值税留抵税额”明细科目，核算兼有销售服务、无形资产或者不动产的原增值税一般纳税人，截止到纳入营改增试点之日前的增值税期末留抵税额按照现行增值税制度规定不得从销售服务、无形资产或不动产的销项税额中抵扣的增值税留抵税额。 此种说法是不是与您说的进项税额（增值税留抵税额）矛盾呢

回答人：chenyiwei
留抵税额可以作为特殊业务的处理之用，一般情况下待抵扣的进项税额另设明细科目反映，报表的列报特使单独的，不混淆。